# 业绩承诺补偿事项账务处理

提问人：jackiechen8623 时间：2017-03-23 11:11:44
背景： 1 、被审计单位A公司为从事文化产业服务公司； 2 、 2015 年通过向非关联方B单位发行股票，取得C公司100%股权达到控制，A公司将B公司作为子公司核算； 3 、对于此次非同一控制下企业合并，B公司对C公司 2015 、 2016 、 2017 年业绩进行承诺，如C公司业绩不到一定水平，将由B公司对A公司进行补偿； 4 、C公司 2015 年利润水平未达到业绩承诺水平，因此B公司需要对A公司进行补偿；问题： 1 、对于B公司对A公司进行的业绩补偿将以B公司向C公司打入货币资金形式完成，对于此事项，C公司应如何进行账务处理； 2 、对于上述事项应在何时进行账务处理；个人理解： 1 、该事项属于非同一控制下企业合并事项，此业绩补偿款计入当期损益，即营业外收入； 2 、应按谨慎性原则，在股东大会批准后进行处理。

回答人：chenyiwei
1 、对标的公司C而言，其收到补偿款应确认为资本公积。但在A的合并报表层面，该项补偿款应确认为营业外收入。 这是因为：业绩补偿是股权交易双方之间的事项，本来应该与标的公司无关，业绩补偿义务人B直接将补偿款付给收购方A即可。现在付给标的公司C，可以理解为相当于B先付款给A，A再以这笔钱对C进行资本性投入。
2 、或有对价期末应按公允价值计量。所以，根据截至财务报表批准报出日可获得的信息已经能够合理估计应获得的补偿款金额时，应在 2016 年末确认或有对价的公允价值变动和相应的营业外收入，而不应到实际收到款项时才确认。须注意：（ 1 ）在估计或有对价的期末公允价值时，需要考虑来源于业绩补偿义务人的信用风险的影响；（ 2 ）应同时在 2016 年末对商誉减值测试时从严把握，尽可能谨慎地计提商誉减值准备。

提问人：zhucy1984 时间：2017-05-15 10:03:11
请教 如本案例B企业重组后取得的A公司股权，确认为可供出售金融资产。 1 、B公司支付的业绩承诺补偿款如何账务处理 2 、所得税如何处理？

回答人：chenyiwei
B公司对业绩补偿款的处理与A公司是对称的，即采用对称的方法进行会计处理。所得税方面能否税前扣除的问题在税法上没有明确规定，建议咨询税务专业人士。